# 求陈版主个人所得税返还的帐务处理

提问人：lisa-vip 时间：2011-10-26 17:37:08
陈版主，在什么情况下会存在个人所得税返还的问题？个人所得税返还的帐务处理？以及个人所得税应发放给谁？

回答人：chenyiwei
回复 lisa-vip 的帖子
在税务文件中，除了正常的多退少补以外，目前应无专门的规定个人所得税可以返还。目前实务中所见的个人所得税返还（例如某些地方为了吸引金融等高端人才而实施的返还政策）应理解为一项其金额与个人所得税额挂钩的财政补助，而不是税收返还。具体如何操作就看当地的土政策。
另外，由于个人所得税的纳税人是个人，企业仅是代扣代缴，所以在企业收到财政返还时，需要明确补助对象是企业还是个人（需查阅相关批文和财政扶持资金管理办法）。明确返还给个人的，企业应按代收代付处理；返还给企业的，企业应在收到时计入营业外收入，再将其全部或部分支付给个人时，应确认为一项职工薪酬费用。

回答人：chenyiwei
回复 lisa-vip 的帖子
1 、如果明确返还对象是个人的，则企业仅是代收代付。企业应当按照给予该项补助款的财政机关的要求，及时、足额地把补助款以个人所得税扣缴额为基础支付给相关个人。帐务处理上通过往来核算，不确认为企业的收入和费用。
2 、如果明确返还对象是企业的，则企业收到后可确认为一项营业外收入，并可自行支配使用。这时的营业外收入应当不符合财税[2008]151号、财税[2009]87号和财税[2011]70号等规定的作为不征税收入的条件，因此应当计入收到当期的应纳税所得额。如果企业决定发放给个人的，应确认为一项职工薪酬费用。